【裁判字號】    98,毒抗,67
【裁判日期】    980225
【裁判案由】    毒品危害防制條例
【裁判全文】
臺灣高等法院刑事裁定                  98年度毒抗字第67號
抗  告  人  甲○○
即  被  告
                    原住臺北縣.
上列抗告人即被告因違反毒品危害防制條例案件，不服臺灣板橋
地方法院中華民國97年12月19日裁定（原審案號：97年度毒聲字
第2557號），提起抗告，本院裁定如下：
    主  文
抗告駁回。
    理  由
一、按施用毒品者，於裁定送觀察、勒戒後，有繼續施用毒品之
    傾向者，由法院裁定令入戒治處所施以強制戒治，其期間為
    6 個月以上，至無繼續強制戒治之必要為止，但最長不得逾
    1 年，毒品危害防制條例第20條第2 項定有明文。
二、原裁定意旨略以：抗告人即被告甲○○因施用第二級毒品MD
    MA，前經臺灣板橋地方法院以97年度毒聲字第1835號裁定令
    入臺灣臺北看守所附設勒戒處所執行觀察、勒戒後，認有繼
    續施用毒品之傾向，有該所於民國（下同）97年12月10日函
    送之「有無繼續施用毒品傾向評估標準紀錄表」及「有無繼
    續施用毒品傾向證明書」各1 紙在卷可稽，堪以認定。爰依
    毒品危害防制條例第20條第2 項規定，裁定令入戒治處所施
    以強制戒治等語。
三、抗告意旨略以：抗告人係於97年11月7 月自動到案，嗣於臺
    灣臺北看守所附設勒戒處所執行觀察、勒戒期間，均配合所
    內之規定，接受該所之教誨及調治，未有任何違規或抗拒管
    理之行為，抗告人急於重返社會與母親及胞弟過正常之生活
    ，並半工半讀完成學業。另抗告人自97年10月迄今均未曾再
    次接觸毒品，懇請鈞院能撤銷原裁定，讓抗告人重新開始正
    常之生活云云。
四、經查：
（一）本件抗告人因施用第二級毒品案件，經原審法院以97年度
      毒聲字第1835號裁定送觀察、勒戒，抗告人於觀察、勒戒
      期間，經臺灣臺北看守所附設勒戒處所評分結果，抗告人
      之人格特質得2 分、臨床徵候得50分、環境相關因素得10
      分，合計62分，評估有繼續施用毒品傾向等情，有臺灣臺
      北看守所「有無繼續施用毒品傾向證明書」及「有無繼續
      施用毒品傾向評估標準紀錄表」各1 件附卷可稽。該勒戒
      處所綜合評分者係依個案之臨床實務及具體事證，判定抗
      告人為「有繼續施用毒品傾向」，原審法院綜合上情認定
      抗告人有繼續施用毒品之傾向，並無不合。
（二）另毒品危害防制條例規定強制戒治之目的，在於世界各國
      之醫療經驗及醫學界之共識，咸認施用毒品成癮者，其心
      癮甚難戒除，絕難戒絕斷癮，致其再犯率均偏高，故有持
      續收容於戒治處所施以強制戒治之必要，是該條例第20條
      第2 項關於強制戒治之規定，係屬強制規定，只要觀察、
      勒戒後，認受觀察、勒戒人有繼續施用毒品傾向者，檢察
      官即應聲請法院裁定受觀察、勒戒者令入戒治處所強制戒
      治，其中並無任何例外規定。查抗告人於97年7 月11日22
      時10分許經警採取之尿液送請檢驗結果，確呈第二級毒品
      MDMA類陽性反應，有臺灣檢驗科技股份有限公司出具之濫
      用藥物檢驗報告影本1 紙附卷可稽，足證抗告人確有於前
      揭採尿時點前某時施用第二級毒品MDMA之犯行屬實。本件
      抗告人送觀察、勒戒後，是否令入戒治處所施以強制戒治
      ，應以其接受觀察、勒戒後有無繼續施用毒品傾向為斷，
      其判斷之方式則依其接受觀察、勒戒後之一切情狀綜合判
      斷之。準此，抗告人於接受觀察、勒戒後，既經專業判斷
      認定有繼續施用毒品之傾向，依法即應施以強制戒治，並
      不以抗告人於接受觀察、勒戒後是否再行施用毒品為斷。
      至抗告人所稱：其於97年11月7 月自動到案接受執行觀察
      、勒戒，嗣於臺灣臺北看守所附設勒戒處所執行觀察、勒
      戒期間，均配合所內之規定，接受該所之教誨及調治，未
      有任何違規或抗拒管理之行為，又抗告人急於重返反社會
      與母親及胞弟過正常之生活，半工半讀完成學業，期能重
      新開始正常之生活云云，核與本件得否令入戒治處所施以
      強制戒治之判斷無關，本院自毋庸予以審酌。
五、綜上所述，原審法院以抗告人經令入勒戒所觀察、勒戒後，
    有繼續施用毒品之傾向，裁定抗告人令入戒治處所強制戒治
    ，其期間為6 個月以上，至無繼續強制戒治之必要為止，但
    最長不得逾1 年，經核其認事用法，並無不合，本件抗告為
    無理由，應予駁回
六、據上論斷，應依刑事訴訟法第412 條，裁定如主文。
中    華    民    國    98    年    2     月    25    日
                  刑事第十四庭審判長法  官  陳志洋
                                    法  官  梁耀鑌
                                    法  官  謝靜恒
以上正本證明與原本無異。
不得再抗告。
                                    書記官  陳珮茹
中    華    民    國    98    年    2     月    25    日


司法院資訊處製作；財團法人民間司法改革基金會備份。
